【裁判字號】    89,重訴,23
【裁判日期】    901221
【裁判案由】    毒品危害防制條例等
【裁判全文】
臺灣桃園地方法院刑事判決                          八十九年度重訴字第二三號
    公  訴  人  臺灣桃園地方法院檢察署檢察官
    被      告  甲○○
    選任辯護人  丙○○
右列被告因毒品危害防治條例案件，經檢察官提起公訴（八十九年度偵字第八○八七
號、八十九年度毒偵字第三一四九號），本院判決如左：
        主  文
甲○○連續販賣第一級毒品，處無期徒刑，褫奪公權終身。扣案之毒品海洛因陸包（
驗餘合計淨重貳貳肆點零陸公克，純度百分之柒點參玖，純質淨重壹陸陸點陸捌公克
）均沒收銷燬、七星香菸紙盒陸個、分裝袋壹包沒收。又連續施用第一級毒品，處有
期徒刑壹年。應執行無期徒刑，褫奪公權終身。扣案之毒品海洛因陸包（合計淨重貳
貳肆點零陸公克，純度百分之柒點參玖，純質淨重壹陸陸點陸捌公克）均沒收銷燬、
七星香菸紙盒陸個、分裝袋壹包沒收。
        事  實
一、甲○○於民國八十一年六月十六日因違反麻醉藥品管理條例案件經台灣高雄地方
    法院判處有期徒刑六月，如易科罰金以三百元折算一日，於八十一年七月十三日
    判決確定，八十一年八月十一日易科罰金執行完畢，不構成累犯。
二、甲○○明知海洛因為第一級毒品，且經我國行政院公告為甲類第四級之管制進出
    口物品，多年來政府司法機關查緝嚴厲不曾間斷，致取得之管道甚為困難，其交
    易價格不貲，有暴利可圖，竟基於販賣牟利之概括犯意及私運屬管制進出口物品
    入國之犯意，利用其與妻乙○○前往泰國旅遊之便，於八十九年四月三十日出境
    赴泰國至八十九年五月十七返抵國內間之某日，在泰國境內某處，以約新台幣（
    下同）二十萬元之代價，向某不詳姓名之人，購買毛重六兩半（約毛重二百五十
    公克）之第一級毒品海洛因後，先將上開購得之海洛因分裝在六個夾鍊塑膠袋內
    ，然後將香菸紙盒之外包玻璃紙自底部拆封把香菸取出後，分裝於六包香煙紙盒
    內後，再重新將香菸紙盒之玻璃紙外包妥為彌封，繼而把該六個裝有海洛因之香
    菸盒，以每三包與七包香菸之比例混裝在二條香菸長紙盒內，分置於自己及妻乙○○隨身攜帶之行李內，而於八十九年五月十七日與不知情之妻乙○○，分提前
    揭裝有海洛因之隨身行李，從泰國搭乘泰國航空ＴＧ六三四號班機返抵國門，而
    將上開購得之海洛因私運入國內，甲○○將上開自泰國購得之海洛因私運入國內
    後，旋即於八十九年五月二十日將前開分裝在六包香菸盒內之海洛因拆封，自每
    一包取出若干公克之海洛因後，再以前揭手法將每一包夾鍊袋所裝約有毛重一兩
    （即三七‧五公克）之海洛因再行裝入七星香菸盒內，準備販賣，並於八十九年
    五月三十一日或六月一日間某日下午，在桃園縣桃園市桃園火車站內地下行人道
    內，以不詳價格，將一包數量不詳之第一級毒品海洛因販賣予己○○牟利，嗣於
    八十九年六月三日下午己○○因違反毒品危害防制條例案件經台灣高等法院通緝
    而遭桃園縣警察局龜山分局員警緝捕，經警詢問己○○施用之海洛因來源，己○○供出向甲○○購買一事，經警授意，己○○先後於當日下午三時三十六分及四
    時二十三分在龜山分局以公共電話（○三）0000000與甲○○聯絡佯欲以
    八萬元之代價購買一兩之海洛因，甲○○承前販賣第一級毒品海洛因之概括犯意
    ，與己○○約於當日下午六時四十分許在桃園火車站第二月台碰面交易，甲○○
    即自台北市○○○路○段一三八巷二四號二樓Ｄ室之租屋處，攜裝有之海洛因之
    七星香菸盒一包（毛重三八‧四公克），並以南下桃園訪友為由偕不知情之妻乙○○，自台北火車站搭乘火車南下桃園，甲○○、乙○○二人抵達桃園火車站甫
    步入月臺，即經龜山分局員警帶同在附近埋伏守候之己○○指認出甲○○係毒品
    之出售者，警方人員旋即上前逮捕甲○○，並自乙○○所提之塑膠袋內起出甲○○所攜至現場欲販賣予己○○之裝有海洛因之七星香菸盒一個，當晚九時許，甲○○又帶同警方前往上址租住處起出裝在五個洋菸七星菸盒內之海洛因五包（毛
    重一九二公克，連同身先前於火車站內查獲之一包，經送檢驗後，合計淨重二二
    四．○六公克，包裝重七．一八公克，純度百分之七十四．三九，純質淨重一六
    六．六八公克），及其所有預備供分裝海洛因販賣用之分裝袋一包。
三、甲○○因施用第二級毒品安非他命經台灣高雄地方法院以八十八年度毒聲字第二
    一二○號刑事裁定送觀察、勒戒後，認無繼續施毒品之傾向，嗣由臺灣高雄地方
    法院檢察署檢察官於八十八年三月二十九日以八十八年度偵字第七五四四號予以
    不起訴處分確定在案，詎余元文仍不知悔悟，竟又基於施用第一級毒品海洛因之
    概括犯意，自八十九年三月中某日起至八十九年六月三日上午止，連續多次，在
    泰國、台北市○○○路○段一三八巷二四號二樓Ｄ室租住處及中華民國境內某不
    詳處所施用第一級毒品海洛因，嗣於八十九年六月三日下午六時四十分許，桃園
    縣桃園市火車站內第二月台為警查獲，後經本院於八十九年六月四日以八十九年
    度毒聲字第三九四三號裁定送觀察、勒戒後，認有繼續施用毒品傾向。
四、案經桃園縣警察局龜山分局報請台灣桃園地方法院檢察署檢察官偵查起訴。
        理  由
一、關於運輸、販賣第一級毒品部分：訊據被告甲○○對於右揭時地持有事實欄所載
    之海洛因為警查獲之事實固直承不諱，惟否認有右揭運輸、販賣第一級毒品海洛
    因之犯行，辯稱：在桃園市火車站所扣到的毒品是我在台北火車站向丁○○買的
    ，那是他託朋友交給我的，並非由泰國輸入，且購買之目的係供已施用，並無意
    販賣，於購入後亦不曾販賣云云。經查：
    （一）、本件查獲之白色粉末六包，係第一級毒品經送檢驗結果，均含有毒品海
            洛因成分，洛因合計淨重二二四．○六公克，包裝重七．一八公克，純
            度百分之七十四．三九，純質淨重一六六．六八公克，有八十九年六月
            二十日（八九）陸（一）00000000號法務部調查局鑑定通知書
            可稽。又查：被告於八十九年四月三十日出境至泰國，而在泰國停留之
            際，以約新台幣二十萬之價格購得毛重約二百五十公克之海洛因，將之
            加以分裝成六包並裝入香菸盒內後，以每三包裝有海洛因之香菸盒與七
            包香菸混裝成一條，再分別裝入其與不知情之妻乙○○隨身所提之行李
            後，於同年五月十七日由其與乙○○分提上開藏放有海洛因之行李搭機
            自泰國運輸入境中華民國一節，已據被告於警訊、偵查中坦認「：八十
            九年五月十七日攜帶海洛因二百五十公克左右，均以香煙盒分裝進關：
            八十九年四月三十日以觀光名義至泰國觀光遊玩期間：以新台幣二十萬
            元之代價：購得該批毒品後，再由我將購得之毒品分裝於香煙紙盒，包
            裝完成後，於八十九年五月十七日搭機攜帶回國，並由我將其分裝在行
            李內，由我及乙○○分提一個行李入境，當時我老婆乙○○還不知道：
            」（八十九年六月三日警訊筆錄）、「：八十九年五月十七日攜帶海洛
            因二百五十公克左右，均以香煙盒分裝進關：其中約三十公克已由我及
            乙○○一同吸食完了，後二三○公克，我將毒品分裝為六小包後，預計
            買主販賣牟利，以每兩（三八．四公克左右）一小包，價格新台幣捌萬
            元左右賣出：：：」（八十九年六月四日警訊）、「：我從泰國帶進來
            的四月三十日出國，自己去找毒販：買毒品六兩半左右：帶回來用香煙
            包裝在裡面（藏在香煙盒內）分裝成三包，分兩條香煙盒，一盒內有三
            包海洛因，七包香煙：回到台灣：五月二十日拆封時為妻發現：」（八
            十九年六月四日偵查訊問筆錄）等語。核其於警偵訊所供自泰國攜帶海
            洛因入國之情，互核相符。並有被告入出境資料附卷及查獲之海洛因六
            包、扣案足佐。
    （二）、被告於本院審理時雖辯稱：查扣到的毒品，乃其於八十九年六月一日，
            在台北火車站向丁○○買的，丁○○是他託朋友交給伊，並非由泰國輸
            入。六月三日晚上我被抓在警察局所作的警訊筆錄時我人很不舒服，原
            來的員警要我交出賣我毒品的人，後來壹個員警來說這樣的筆錄交不出
            去，我還把阿輝的扣機交給員警，員警說這樣的筆錄交不出去，要我再
            做壹份筆錄，說之前所作的筆錄不實，要我再作一份筆錄，要我再做壹
            份在桃園火車站的交易，他說我老婆都已經講了，警察惡行惡狀，不是
            我運輸入境云云。然查：證人即被告之妻乙○○於八十九年六月三日之
            警訊時證稱：「‧‧我也是在十天前才知道我先生持有大量毒品（指被
            查扣之毒品），‧‧。」等語；及於八十九年六月四日檢察官訊問時證
            稱：我不知情，回來後（指由泰國返臺）他（指甲○○）在裝封時才知
            ，他說他要抽‧‧。」等語。足徵查扣之毒品早於八十九年六月一日以
            前，已在被告持有中。被告所辯查扣之毒品係其於八十九年六月一日於
            台北火車站購入之說，已難置信。不惟如此，即觀之被告就與丁○○於
            台北火車站交易海洛因經過之供述：於八十九年八月八日本院調查時供
            稱：「‧‧八十九年六月一日中午十一點我和丁○○在台北火車站東站
            以二十三萬元向他買五兩海洛因，他只給我四兩，三日上午十點我又到
            東站等他，到下午二點他才來交一兩海洛因給我：八十九年五月底陳國
            信主動聯絡我，約我六月一日在火車站交易‧‧」等語；於八十九年十
            二月二十八日本院調查時供稱：「‧‧六月一日中午在台北火車站向陳
            國信買五兩海洛因二十萬，就這一次‧‧最後二次，我到泰國與丁○○
            碰面，丁○○拿海洛因給我施用‧‧他告知海洛因在台灣很貴，如要施
            用可向他買‧‧後來我去泰國，二人有電話聯絡，但都很忙，沒有碰面
            ，他約八十九年六月一日早上十點在台北火車站碰面交易，八十九年五
            月三十一日他打電話給我，說他已回台灣，交易地點不變‧‧」等語；
            迨至九十年三月二十二日本院調查時仍堅詞供稱：「‧‧八十九年五月
            十七日回臺灣後，有無在臺灣和丁○○碰面？）八十九年六月一日下午
            二點多在台北火車站東站向丁○○買五兩海洛因，二十萬元左右：（訊
            以：當時丁○○是否交付五兩海洛因給你？）答稱：「當時他拿四兩給
            我，剩下的一兩說過幾天再給我，結果就沒有聯絡，也沒有下文」。（
            訊以：八十九年六月一日下午二點多向丁○○拿到海洛因之後到八十九
            年六月三日下午六點十分在桃園火車站第二月台被抓，這段期間有無和
            丁○○碰面？）答稱：「沒有」等語。殆不曾提及向丁○○購買海洛因
            之過程中，另有一名不詳姓名男子參與海洛因交易過程至明，且依其措
            詞用語所表示之交易對方，明顯係指丁○○無訛。然本院基於被告上述
            之供詞，乃於九十年三月二十二日提訊證人丁○○，丁○○除當庭否認
            有與被告於泰國及台北火車站交易海洛因情事外，並結稱：（訊以：八
            十七年十二月九日出境後，何時又返國？）九十年二月六日才自高雄入
            境，一入境我就主動告知海關關員自己被判刑通緝，並主動到航警局報
            到：我在八十七年間曾經觀察勒戒，出來後就未曾施用，我從八十七年
            出境後直到九十年二月六日才入境，台北變成什麼樣子我都不知道，他
            八十八年到泰國，可能因為知道我被通緝，人在國外，所以把事情都推
            到我身上，他認為說我不可能回國‧‧。」等語。而本院向入出境管理
            局調取丁○○之入出境資料並參酌本院「法務部在監在押查詢申請表」
            ，亦證實丁○○自八十七年十二月九日出境後即無任何入境記錄，並迄
            至九十年二月六日自高雄入境時，隨即發配高雄分監執行之情。詎被告
            於九十年五月十七日及同年五月二十一日本院調查審理時旋改稱：「八
            十九年五月，我因二哥結婚到泰國，丁○○有去幫忙，而當時他跟我約
            八十九年六月一日在台北東站上午十點，會拿五兩海洛因給我，價錢是
            台幣二十萬元，等到下午一點，有壹個人走過來問我是否是阿元，問我
            錢有無帶來，他說是丁○○的朋友，叫我錢交給他，他給我海洛因，說
            是四兩，告知剩下一兩，二天後在同一地點上午十點，會補給我‧‧。
            」等語。（訊以：在泰國與丁○○約定交易海洛因時地後，你回國有無
            再和丁○○聯絡？）。答稱：「沒有。」「‧‧是丁○○的朋友在台北
            車站交給我的，錢第一次交貨給我時就全部交給他，海洛因是分二次給
            我，第一次六月一日給我，第二次則為三日又交給我剩餘的量‧‧。」
            。（訊以：如何得知六月一日可以向丁○○取得海洛因？）「‧‧因在
            泰國時丁○○向我說直接賣給我比較便宜，直接約在六月一日上午十時
            許，在台北火車站東門等，說我在那邊等，就有人會向我接洽，當初在
            泰國是說二十萬元的價金‧‧。」等語。惟細繹被告於本院提訊證人陳
            國信前後有關與丁○○交易毒品經過之供述，其購買之價格、交付海洛
            因之人及交付次數前後不僅互有出入反覆不一，尤其顯著者，乃被告於
            丁○○到庭作證前之歷次供述要不曾提及丁○○透過不詳姓名之友人居
            間交付海洛因。竟於丁○○自八十七年十二月九日出境迄至本案發生後
            之九十年二月六日始由高雄入境之事實，經本院調查明確後，遽爾改稱
            係丁○○委託不詳姓名友人擔綱實際交付毒品之行為云云，其意在圓飾
            先前所述與丁○○於八十九年六月一日在台北火車站交易所存事實上之
            矛盾，至為灼然。至此，被告所辯查扣之毒品係於台北火車站向丁○○
            購買或丁○○透過友人交付云云，均屬推諉卸責之詞，自不足採信。本
            案查獲之毒品海洛因係被告於泰國購買後私運進入臺灣地區之事實，已
            臻明確。至被告於警偵訊所供查獲之海洛因係購自丁○○乙節。已經證
            人丁○○否認，業據前述。即徵諸證人乙○○於八十九年三月二十二日
            在本院調查時，亦證稱：八十九年三月十六日及四月三十日赴泰期間，
            不曾會晤丁○○之情。從而，證人丁○○所述並未於八十九年五月間出
            售海洛因予被告，尚非虛假。又查無其他積極事證資為被告於警偵訊有
            關在泰國向丁○○購買海洛因自白之旁佐，其此部分海洛因來源係得自
            丁○○之供述，即難予遽採。
    （三）、被告又辯稱：其購入毒品海洛因係供已施用，並無販賣之意圖，亦不曾
            販賣予綽號「阿輝」之男子，被查獲當日係偕同其妻乙○○南下桃園遊
            玩，並非與綽號「阿輝」之男子約定交易海洛因云云。惟查：
            １、被告於警訊供稱：「‧‧我將毒品分裝為陸小包後，預計找買主販
                賣牟利，以每兩（三十八公克左右）一小包價格新臺幣八萬元左右
                賣出‧‧」等語；及於八十九年六月四日、八十九年六月二十八日
                偵查中迭次供稱「：一方面自行吸用比較方便，一方面認為由泰國
                買進後，價格比較便宜，拿至國內賣的話，可得較多之金額，這樣
                才能維持家中開銷：」、「：主要自己吸，我需要，另一方面賣別
                人賺錢：」、「：丁○○說海洛因價值高，可帶回貼補家用：」等
                語。又本件扣案之海洛因六包，於警方查獲時初步估重，其置於被
                告身上之一包毛重三八‧四公克。而置於台北市○○○路租屋處起
                出之五包，合計一九二公克，且外觀體積大小相仿，有搜索扣押證
                明筆錄及相片附卷足參。由是換算可知，扣案之海洛因每包之重量
                均約為三八‧四公克至明。而上述扣海洛因係被告返國後自行裝封
                於香煙盒內，分據被告及證人乙○○於警偵訊陳明，已於理由（一
                ）、（二）中敘明。另查獲當時香煙盒之外部玻璃包裝紙係彌封完
                整並未拆除之情，亦據證人即查獲被告之警員戊○○於本院審理時
                證述綦詳。從而，被告購入海洛因如非有意販售圖利，衡情應無將
                海洛因分裝為相等之重量，尤勿需於重新分裝後，再行以玻璃紙彌
                封包裝之必要。足見其上述警偵訊所供：由泰國買進較便宜，拿到
                國內賣，可得較多之金額等語，信而有徵。所辯購入海洛因係供己
                施用無意賣出云云，要屬推諉之詞，自不足採信。其係基於販賣牟
                利之意圖，販入海洛因之事實，亦甚彰顯。
            ２、第按被告於八十九年六月一日下午在桃園縣桃園市桃園火車站內地
                下行人道內將一包第一級毒品海洛因販賣予己○○之情，已據證人
                乙○○於八十九年六月三日警訊時供述「：我知道一次。即在八十
                九年五月底（正確日期忘記）約十三時三十分在桃園市火車站地下
                行人走道內，數量及價錢我不清楚，我只知道我先生將七星香煙盒
                （內裝一小包）交給阿輝的‧‧」，核與被告於八十九年六月四日
                警訊、偵查時均供稱：「（訊以：你與阿輝交易過幾次？）二次，
                一次不成功原因，雙方談不隴價錢‧‧」；「訊以（八十九）五月
                底有見過阿輝一次？）沒有，只有電話通話，價錢談不隴，在月台
                見過交貨‧‧」、「‧‧五月底第一次跟『阿輝』見面時，我雖帶
                她去，在跟『阿輝』見面時我叫我太太站遠些，我跟朋友談事，第
                二次六月三日我跟阿輝約在桃園火車站要談價錢‧‧」等語。若合
                符節。足見證人乙○○上開於警訊之有關被告於五月底曾與綽號「
                阿輝」男子交易海洛因之證述，尚非虛構，有其可採信之處。
            ３、被告雖矢口否認曾出售海洛因予綽號「阿輝」者，並稱案發當日係
                偕同妻子乙○○南下桃園遊玩，並未與綽號「阿輝」者約定交易云
                云。證人乙○○嗣於八十九年六月三日、八十九年六月三十日偵查
                亦改稱：「（訊以：有見到交貨情形？）沒有‧‧」、「（訊以：
                你於警訊中言你知道在五月底甲○○有販毒給『阿輝』）不是的，
                我意思是我在五月底有見過阿輝，是在桃園火車站的月台，我見到
                甲○○拿香煙給阿輝抽，但沒見到販毒」云云，並於本院審理時附
                和被告前揭辯詞。惟查：本件查獲之過程係證人己○○因施用第一
                級毒品海洛因案件經台灣高等法院通緝而於八十九年六月三日為桃
                園縣警察局龜山分局警員緝獲後供出販毒者，經警授意以分局旁之
    公共電話打電話與販賣海洛因之人聯絡，佯購一兩海洛因而約當日
                下午六時四十分許在桃園市火車站內第二月台碰面交易，遂逮獲余
                文元到案一節，亦已據證人己○○於八十九年十月十七日本院調查
                時及承辦本案之龜山分局員警戊○○小隊長於八十九年十月十七日
                、九十年七月二十四日本院調查時陳述甚詳，並有桃園縣警察局龜
                山分局通緝案件移送書傳真一份在卷可憑。雖證人己○○於本院審
                理時否認認識被告云云。然經本院調被告於警訊時自承其持用之行
                動電話門號『0000000000號』自八十九年五月十七日起
                至同年六月三日止之雙向通話記錄（上開門號自八十九年五月二十
                日起開始租用），其中八十九年五月三十一日下午五時十四分十二
                秒及同日下午五時十五分五秒有『0000000000號』發話
                至『0000000000號』呼叫器之記錄，八十九年六月一日
                下午二時三十四分五十八秒有『0000000000號』發話至
                『0000000000號』之記錄；八十九年六月三日下午三時
                三十六分十二秒、同日下午四時二十三分二十二秒有『00－00
                00000號』發話至『0000000000號』之記錄；八十
                九年六月三日下午五時三十七分十一秒有『0000000000
                號』發話至『0000000000號記錄』。而『000000
                0000號』係被告於八十九年六月四日警訊時所供述與「阿輝」
                連絡之呼叫器號碼。『0000000000號』話機之帳單地址
                係桃園縣桃園市○○街九一巷一二號，係證人己○○之住址，則據
                證人己○○陳明在卷，並有遠傳電信股份有限公司八十九年十二月
                十三日傳真至本院之申請人資料一紙在卷可稽。另『00－000
                0000號』係設在龜山分局外之公共電話之號碼，亦有八十九年
                十月三十一日電話記錄一紙在卷足憑。是由被告持用之行動電話與
                己○○住處之電話曾有通聯記錄以觀，證人己○○諉稱：不認識被
                告，已見不實。再者上述電信通聯記錄確有己○○以龜山分局旁之
        公用電話撥打被告所持用之行動電話之記載，核亦與被告於警訊所
                供：「‧‧當天（指案發當日）阿輝打行動電話00000000
                00向我購買毒品海洛因，以每錢價格新臺幣捌仟元代價交易，當
                日他向我訂購壹兩（三八公克左右）代價新臺幣八萬元，雙方約定
                由我搭乘火車南下至桃園火車站內，再打他的ＢＢＺ000000
                000號留下信號為000000000後，我即在第二月台內等
                候阿輝拿新台幣捌萬元與我在月台交易‧‧」之綽號「阿輝」男子
                打電話之向其購買海洛因過程相吻合。參以證人己○○於八十九年
                十月十七日本院調查時又稱：其毒品來源係一名綽號「阿強」之人
                因之配合警方要求誘出該名毒品供應者；及本院勘驗證人乙○○於
                八十九年六月三十日偵查時之偵查錄音帶內容，乙○○於檢察官訊
                問六月三日被告甲○○有無說要去桃園找阿輝時？答稱：「‧‧‧
                ‧沒有‧‧‧‧下了火車站在月台甲○○有打電話，但內容我不知
                道‧‧‧‧他打電話時說「喂‧‧‧‧我「阿強」啦（台語）‧‧
                ‧‧」他是自稱這樣子、‧‧‧‧我轉頭看他，他就邊走邊遠，他
                不知和誰講話‧‧‧‧」等語各情以觀。足見，被告應係證人藍榮
                輝所指之毒品來源提供者「阿強」其人，而己○○則係被告於警訊
                所稱購向其購買毒品之「阿輝」無訛。且案發當日被告係因接到藍
                榮輝佯欲購買一兩海洛因之電話後，攜毒品搭乘火車南下交易毒品
                之事實，亦甚彰顯。衡諸販賣毒品之罪刑極重，司法單位查緝甚嚴
                ，其販售者類皆審慎為之，如非被告與己○○前此有交易毒品之紀
                錄，雙方已相當熟稔及信任，應無接獲藍某洽購毒品之電話，即應
                其所請攜帶毒品前往交易之可能。再佐以上述被告所持用之行動電
                話於案發日前之五月三十一日及六月一日數次與設帳地址位於藍榮
                輝住處之電話及藍某使用之呼叫器連絡記錄。亦足以參證乙○○於
                警訊中所述：被告曾於八十九年五月底（正確日期證人忘記，惟參
                諸上述通話紀錄分別為五月三十一日及六月一日之情，可推測其交
            易日期應係該二天中之一日）在桃園火車站出售不詳價格、數量海
                洛因與阿輝之證詞，實信而有徵。被告否認曾出售海洛因予己○○
                及案發當日並非赴桃園火車站交易毒品；另證人乙○○推翻其於警
                訊之證詞改稱被告不曾販賣毒品云云，要屬飾詞卸責及迴護之詞，
                均不足採信至明。至被告於本院審理時雖否認『00000000
                00號』非其使用之行動電話云云。然依上述行動電話記錄顯示，
                上開電話曾有與戶名登記為「張炳祥」之0000000000號
                行動電話之通話紀錄（八十九年五月三十一日二十時三十九分八秒
                、八十九年六月一日凌晨零時二十六分五十三秒、八十九年六月一
                日凌晨零時五十六分五十三秒、八十九年六月二日二十三時三十七
                分三十七秒、八十九年六月三日凌晨零時七分三十七秒，0000
                000000號門號用戶登記為張炳祥，有和信電訊股份有限公司
                八十九年十二月二十日傳真之門號用戶資料一份卷可稽），而「張
                炳祥」適為被告之妻乙○○胞兄之情，復為被告自承在卷，其情未
                免過於巧合。足認被告於本院推翻警訊之供述，否認持用『000
                0000000號』行動電話，顯係匿飾推諉之詞，自亦不足此採
                信。
            ４、被告於獲案當日與己○○談妥之交易價格係每兩海洛因八萬元，與
                其採購之價格相去不止倍數（按二百五十公克換算為六兩半，每兩
                八萬元出售，其價格高達五十二萬元。）其有暴利可牟不待煩言。
                而八十九年五月三十一日或六月一日該次之交易價格與數量，基於
                證人己○○迴護及被告堅不吐實，又查無證據足資認定其具體之數
                量及交易價格，然斟酌上述被查獲時雙方約定之交易價格，另參諸
                毒品海洛因為價值昂貴之違禁物，其販賣、持有或轉讓者，皆罹重
                典，警方查緝甚嚴，如無利益可圖，被告要難平價或無償轉讓予藍
                榮輝，而甘冒觸犯法紀風險，是其此次之販售之價格亦應高於其販
                入之價格，而牟有利潤，較符合經驗事理。證人己○○所述「阿強
                」給予海洛因並未收錢云云，顯悖離常情，自不足採為有利於被告
                之認定。
    綜據上述：被告有於事實欄所載之時、地於泰國向不詳姓名之人以二十萬元販入
    毒品海洛因私運進入台灣地區，並曾以不詳之價格出售其中不詳之數量之海洛因
    予己○○一次牟利，及於己○○配合警方之誘捕行動佯欲向其購買海洛因時，自
    台北攜帶海洛因搭乘火車南下桃園交易之事實，已臻明確，其右揭犯行，可以認
    定。
二、關於施用第一級毒品部分：訊據被告甲○○對於右揭施用施用第一級毒品之犯行
    坦承不諱，其於獲案當日經警採取尿液經送鑑驗結果檢出有嗎啡之陽性反應，有
    桃園縣衛生局出具之不法藥物尿液檢定書影本一紙附卷可稽。又被告前因施用第
    二級毒品安非他命案件，經台灣高雄地方法院以八十八年度毒聲字第二一二○號
    裁定送觀察、勒戒後，無繼續施用毒品之傾向，由台灣高雄地方法院檢察署檢察
    官於八十八年三月二十九日以八十八年度偵字第七五四四號處分不起訴確定，有
    該不起訴處分書傳真在卷足憑，其於五年內再犯毒品危害防制條例第十條第一項
    之施用第一級毒品海洛因罪，經裁定送觀察、勒戒，認有繼續施用毒品傾向，有
    本院八十九年度毒聲字第三九四三號裁定及台灣桃園看守所附設觀察、勒戒所於
    八十九年六月十五日函送之桃所澄衛勒字第○一四二九號之有無繼續施用毒品傾
    向證明書一份附卷可參。被告之施用第一級毒品之犯行洵堪認定。
三、按海洛因為毒品危害防制條所規範之毒品，並為行政院依懲治走私條例第二條第
    二項授權公告之授權公告之甲項管制進出口物品，分別為毒品危害防制條例第二
    條一項第一款、懲治走私條例公告管制物品項目及其數額甲項所明定，不得運輸
    亦不得私運進口，被告私運進口海洛因所為，核係犯毒品危害防制條例第四條第
    一項之運輸第一級毒品海洛因罪、懲治走私條例第二條第一項之私運管制物品進
    口罪，又被告意圖販賣於泰國地區販入毒品海洛因及於八十九年六月一日販賣海
    洛因予己○○，所為均係犯毒品危害防制條例第四條第一項之販賣第一級毒品罪
    ，而其被警查獲當日販賣毒品海洛因予己○○之行為，係己○○經警授意所為，
    尚乏買賣之真意，且未及交易即為警查獲，核此部分所為係犯毒品危害條例第四
    條第五項、第一項之販賣第一級毒品未遂罪。其施用第一級毒品之所為係犯毒品
    危害防制條例第十條第一項之罪。其持有毒品之低度行為，為販賣、運輸及施用
    毒品之高度行為吸收，不另論罪。所犯私運管制物品進口罪與運輸毒品罪係出於
    一行為所致，為想像上競合犯，應從一重之運輸毒品罪論處。又運輸毒品罪與販
    賣毒品罪具有方法結果牽連關係，應從情節較重之販賣毒品罪處斷。被告一次販
    入、販出毒品既遂與一次販賣毒品未遂及多次施用毒品犯行，均時間緊接，構成
    要件相同，顯均係基於概括之犯意而為，應論以連續犯一重之販賣毒品既遂罪及
    施用毒品罪。除販賣毒品罪法定本刑為死刑、無期徒刑不得加重外，其施用毒品
    罪部分，應依法加重其刑。公訴人對於被告於泰國販入海洛因、八十九年六月一
    日下午在桃園縣桃園市桃園火車站內地下行人道內販賣第一級毒品海洛因予證人
    己○○既遂及八十九年六月三日下午六時四十分許在桃園火車站第二月台販賣第
    一級毒品海洛因予證人己○○未遂之犯行未予起訴，惟與前開已起訴之運輸第一
    級毒品罪，具有方法結果之牽連犯之裁判上一罪關係，已如前述，為起訴效力所
    及，本院自得併予審理，附此敘明。所犯上開販賣第一級毒品與施用第一級毒品
    二罪，犯意各別，行為與罪名互異，應分論併罰。爰審酌被告運輸入境之第一級
    毒品數量甚多，淨重二二四．○六公克，純度高達百分之七十四．三九，對於國
    民健康、社會治安所生危害至鉅，且已販賣予證人己○○施用、前因施用第二級
    毒品安非他命已經觀察勒戒，因無繼續施用毒品傾向而於八十八年三月二十九日
    經台灣高雄地方法院檢察署檢察官不起訴處分後，竟又於五年內－八十九年三月
    間起又施用第一級毒品海洛因，顯未能思過遷善、施用第一級毒品之時間長短及
    犯後推諉犯行，未就犯罪情節翔實陳述等一切情狀，分別量處如主文所示之刑，
    其無期徒刑部分，另依刑法第三十七條第一項規定宣告褫奪公權終身，並依法定
    應執行之刑及宣告褫奪公權終身。
三、扣案海洛因六包（合計淨重二二四．○六公克，包裝重七．一八公克，純度百分
    之七十四．三九，純質淨重一六六．六八公克）為查獲之毒品，應依毒品危害防
    制條例第第十八條第一項前段規定沒收併銷燬之；另扣押之七星香菸紙盒陸個、
    則為被告所有，且供販賣犯罪所用之物，應依同條例第十九條第一項前段規定宣
    告沒收之；另夾鏈分裝袋壹包，被告雖否認為其所有，然既係於被告租屋處所查
    扣，又與上述裝置海洛因之夾鏈分裝袋相同，是依其款式、性質及查獲處所以觀
    ，足堪認定係被告預備分裝海洛因販賣所用之物，應依第三十八條第一項第二款
    規定宣告沒收。至被告於八十九年五月三十一日或六月一日間某日下午，在桃園
    縣桃園市桃園火車站內地下行人道內碰面，將數量不詳之第一級毒品海洛因販賣
    予己○○之所得，因被告堅不吐實及證人己○○迴護之因素，無從獲悉其底蘊，
    本院復查無其他證據足資認定該次交易之具體價格，本證據裁判主義之原則，此
    項販賣所得之事實，既無從依證據具體確定，即無從適用上述條例第十九條之規
    定予以涵攝宣告沒收或以財產抵償；另『0000000000號』門號行動電
    話之手機，雖係被告持用，然疏未扣案，復查無證據足堪認定為被告所有，且其
    性質又非專供販賣毒品之用，亦不另為沒收之諭知，均併此敘明。
四、公訴意旨另以：被告甲○○基於意圖營利之犯意，於八十九年三月二十七日，將
    其於泰國向丁○○販入之管制進出口物品第一級毒品海洛因毛重八十公克運輸入
    境台灣，因認被告此部分亦涉犯毒品危害防制條例第四條第一項之販賣第一級毒
    品罪嫌及懲治走私條例第二條第一項之私運管制物品進口罪嫌云云。經查，公訴
    人之認被告涉此犯行，係以被告於八十九年六月四日下午二時三十分許警訊及於
    八十九年六月四日、八十九年六月二十八日偵查中之自白「：（你以飛機入境夾
    帶毒品進關幾次？）二次。第一次係在八十九年三月十六日，攜帶海洛因約八十
    公克左右：入境接受檢查過關後發覺遭人跟監，即在機場內將該毒品丟棄於垃圾
    桶：：」、「：（八十九年三月十六日也有帶毒品入境？）只有二兩，後覺有人
    跟蹤在上高速公路時丟在外面草地：：：」、「：（八十九年三月十六日你帶入
    的海洛因是跟阿（陳之誤）國信買的？）也是丁○○叫我帶回台灣，那一次是我
    瞞著太太去跟丁○○見面：」等語為唯一論據，惟按，被告之自白不得作為認定
    其有罪之唯一證據，仍應調查其他必要之證據，以察其與事實是否相符，苟無法
    證明其與事實相符，根本即失其證據之證明力，不得採為判斷事實之根據，刑事
    訴訟法第一百五十六條第二項定有明文，然本件此部分除被告於上開警訊、偵查
    中之單一自白外公訴人就被告所涉犯此部分之犯行，亦未再舉證其他足以認定被
    告有此部分之犯行之積極證據，供本院查證審認，則又如何證明被告有此部分之
    運輸第一級毒品海洛因之事實，且同案被告乙○○（所涉違反毒品危害防制第四
    條第一項之罪及懲治走私條例第二條第一項之私運管制物品進口罪因犯罪嫌不足
    而經不起訴處分確定）於八十九年六月四日警訊時供稱「：（你先生是如何將毒
    品攜帶回來的？有幾次？）我不知道。我只知道這一次（指八十九年五月十七日
    ）：：：」等語，經核卷附之被告入出境資料，被告於八十九年三月十六日搭乘
    泰國航空ＴＧ六三七號班機出境，至同年三月二十七日始又搭乘泰國航空ＴＧ六
    三二號班機入境，與前述警訊、偵查所自白之於八十九年三月十六日自攜帶海洛
    因約八十公克左右入境台灣顯有齟齬，即查無其他積極證據足佐，自未能僅據被
    告之前開先後有出入及有瑕疵之自白即遽認被告有此部分運輸毒品海洛因犯行，
    不能證明被告此部分犯罪，惟公訴人既認此與前開經本院論罪部分有連續犯裁判
    上一罪之關係，爰不另為無罪之諭知。
據上論斷，應依刑事訴訟法第二百九十九條第一項前段，毒品危害防制條例第四條第
一項、第十條第一項、第十八條第一項前段、第十九條第一項前段，懲治走私條例第
二條第一項、第十一條，刑法第十一條前段、第五十六條、第五十五條、第五十一條
第四款、第三十七條第一項、第三十八條第一項第二款，判決如主文。
本案經檢察官楊挺宏到庭執行職務。
中      華      民      國    九十      年     十二     月    二十一    日
                                臺灣桃園地方法院刑事第五庭
                                      審判長法官 江振義
                                      法      官 江德民
                                      法      官 林婷立
右正本證明與原本無異。
如不服本判決，應於判決送達後十日內向本院提出上訴狀( 應附繕本 )，上訴於
臺灣高等法院。
                                          書記官 黃子祝
中      華       民      國    九十一    年       一     月       三    日
論罪法條：毒品危害防制條例第四條第一項製造、運輸、販賣第一級毒品者，處死刑
或無期徒刑；處無期徒刑者，得併科新臺幣一千萬元以下罰金。
毒品危害防制條例第十條
施用第一級毒品者，處六月以上五年以下有期徒刑。
施用第二級毒品者，處三年以下有期徒刑。
懲治走私條例第二條第一項
私運管制物品進口、出口逾公告數額者，處七年以下有期徒刑，得併科七千元以下罰
金。


司法院資訊處製作；財團法人民間司法改革基金會備份。
